臺灣高等法院臺中分院刑事判決
111年度上訴字第1936號
上  訴  人  臺灣彰化地方檢察署檢察官  
被      告  卓湖松




指定辯護人  本院公設辯護人陳秋靜  
上列上訴人因被告違反毒品危害防制條例案件，不服臺灣彰化地
方法院110年度訴字第1019號中華民國111年6月28日第一審判決
（起訴案號：臺灣彰化地方檢察署110年度偵字第10774號），提
起上訴，本院判決如下：
    主  文
原判決關於卓湖松於民國109年12月22日販賣第一級毒品無罪部
分撤銷。
卓湖松販賣第一級毒品，處有期徒刑拾伍年貳月。未扣案之犯罪
所得新臺幣壹仟元及行動電話（內含門號0000000000號SIM卡壹 
張）壹支均沒收，於全部或一部不能沒收或不宜執行沒收時，追
徵其價額。
其他上訴駁回。
    犯罪事實
一、卓湖松知悉海洛因係毒品危害防制條例所公告列管之第一級毒
    品，依法不得販賣、持有，竟基於販賣第一級毒品海洛因以營
    利之犯意，以其持用之行動電話門號0000000000號作為與曾
    慶森聯絡交易海洛因之用，於民國109年12月22日中午
　　12時55分57秒、下午2時0分48秒、下午2時3分23秒、下午2
    時5分39秒、2時8分0秒與曾慶森使用之門號0000000000號行
    動電話聯繫5通，雙方依默契知悉要交易海洛因買賣，卓湖
    松表明已與其上游藥頭聯絡，但藥頭已讀訊息，尚未回覆在
    何處見面等情。嗣於同日下午5時許，曾慶森自行前往卓湖
    松位於彰化縣○○鎮○○路0段000巷0號之住處，卓湖松即交付
    內摻有海洛因之注射針筒1支予曾慶森，曾慶森則交付新臺
    幣（下同）1千元與卓湖松而完成交易，曾慶森取得上開內
    摻有海洛因之注射針筒1支後即自行注射施用。
二、案經彰化縣警察局北斗分局報請臺灣彰化地方檢察署檢察官
    偵查起訴。
    理    由
壹、證據能力部分：
一、被告以外之人於審判外之陳述，雖不符刑事訴訟法第159條
    之1至第159條之4之規定，而經當事人於審判程序同意作為
    證據，法院審酌該言詞陳述或書面陳述作成時之情況，認為
    適當者，亦得為證據；當事人、代理人或辯護人於法院調查
    證據時，知有刑事訴訟法第159條第1項不得為證據之情形，
    而未於言詞辯論終結前聲明異議者，視為有前項之同意，刑
    事訴訟法第159條之5定有明文。檢察官、被告卓湖松及指定
    辯護人對於本判決所引用被告以外之人於審判外之陳述，於
    本院準備程序中均表示同意作為證據（見本院卷第59至60頁
　　），本院審酌上開證據資料作成時之情況，尚無違法不當或
    證明力明顯過低之瑕疵，認為以之作為證據應屬適當，依刑
    事訴訟法第159條之5規定，認前揭證據資料均有證據能力。
二、關於本判決以下所引用之非供述證據，與本案待證事實均具
 　 有關連性，亦無證據證明係實施刑事訴訟程序之公務員因違
 　 背法定程序或以不法方式所取得，當有證據能力，復經本院
 　 審理時，提示並告以要旨，使當事人充分表示意見，自得為
  　證據使用。
貳、有罪部分：
一、認定犯罪事實所憑之證據及理由：
    訊據被告矢口否認有何販賣海洛因予證人曾慶森之犯行，辯
    稱：109年12月22日該次我與曾慶森通話之後，雙方並未見
    面，曾慶森從警詢、偵訊及原審所述內容皆不一致，我確實
    沒有販賣毒品給他；這十幾年我都在照顧我高齡父母，我如
    果有販毒，不用做農、做工，曾慶森跟我是十幾年的朋友，
    有時候工作會在一起，不知道什麼情形說他跟我買毒品，曾
    慶森是聽說供出藥頭可以減刑才供出是向我買毒品，他在原
    審作證時也曾經說沒有，但檢察官說要起訴他偽證，他才改
    稱有1次或是2次；曾慶森曾經跟我老闆邱冠耀講說看我不爽
　　，要陷害我等語（見本院卷第59、63、98、99頁）。惟查：
　㈠被告有持用行動電話門號0000000000號於109年12月22日中午1
    2時55分57秒許至同日下午2時8分00秒許與曾慶森使用之行動
    電話門號0000000000號聯絡一節，業據被告自承明確（見原
    審卷第268頁），核與曾慶森此部分證述情節相符，並有原
    審法院109年度聲監字第629號通訊監察書及原審就相關通訊
    監察錄音所為勘驗筆錄在卷可稽（見偵查卷第53至57頁；原
    審卷第219至221頁；通訊監察勘驗譯文詳見附表一）
　　，是此部分之事實堪以認定。
  ㈡曾慶森於警詢及偵查中均證述：我有於上開時間與被告電話
    聯絡後，在被告位於彰化縣田中鎮大安路之住處以1千元向
    被告購買海洛因等語（見他卷㈡第207、259至261頁），且於
    偵查中更證稱：電話中講的「他」是被告的藥頭，但我不知
    道是誰，我只知道被告也是要跟別人拿毒品，後來我再打給
    被告，我就不知道他為何不接電話了等語明確（見他卷㈡第2
    61頁）。又於原審111年5月3日審判期日，當庭勘驗該日之
    通訊監察錄音檔案時，曾慶森在場一同勘驗並確認是其與被
    告之通話之內容，之後以證人身分具結後先證稱：我有於10
    9年12月22日打6通電話給被告，那時候要叫被告幫我買海洛
    因，聯絡到最後不了了之，就沒有再聯絡；我有去被告家裡
    ，但被告沒有聯絡到人，所以沒有辦法買海洛因；被告說有
    聯絡到人，最後又說沒有聯絡到人，他說有聯絡到人會打電
    話給我，結果沒有打等語（見原審卷第227至228頁）。嗣經
    檢察官告以上開證述與其前於偵查中以證人身分具結所證歧
    異時，曾慶森則再證稱：當時交易是錢給他，他東西給我
　　，是在被告家，（問：電話中沒有說要買多少海洛因，他如
    何知道要幫你準備多少？）因為他自己有在施用，我就跟他
    撥一些。（問：他在電話中還有要找別人？）我就不曉得，
    （問：當天被告給多少海洛因，如何給你？）放在針筒裡面
    ，我自己注射等語（見原審卷第228至229頁）。足見曾慶森
    之證言，前後一致並無矛盾之處。曾慶森雖於原審審理先證
    稱其與被告有聯絡，但後來沒有結果，稍後又改稱雙方有海
    洛因交易買賣完成，就此前後之出入，其亦證稱：因為這個
    冬天我休克還有裝支架，昏倒1、2個月，我記憶有點模糊等
    語；是證人曾慶森於原審該日審理之證述係在其休克昏倒後
    ，且該日距離案發時間已約1年6月，其記憶難免因時隔日久
    而趨於模糊，嗣經提示曾慶森於110年8月23日警詢陳述，其
    乃證稱製作警詢筆錄時離案發時點較近，其當時之陳述比較
    正確等語（見原審卷第228至229頁），由此即難認曾慶森就
    此部分之證述，有先後所述不一之情形。
　㈢依原審勘驗如附表一所示之通訊監察譯文（見原審卷第220至
    221頁），其中如附表一編號1、2之譯文，係曾慶森以電話
    聯絡被告，確認被告是否在家，並詢問被告有無辦法聯繫第
    三人「他」，而「他」即為「藥頭」之意，此據曾慶森於偵
    查中證述及被告於原審供述明確（見他卷㈡第261頁；原審卷
    第269頁）。又如附表一編號3、4、5之譯文，因曾慶森一再
    催促，被告表達不滿，其中編號4部分，被告表示「藥頭」
    已讀，但哪裡見面還沒有回，而編號5部分，被告表示正在
    講電話中，因曾慶森之電話而干擾，可見被告已與「藥頭」
    聯繫上，且被告均未曾於對話中明確告知曾慶森「我就叫他
    不要來」等語。是依上開通訊監察譯文，可認被告已與其之
    毒品來源聯繫，此情亦可佐證曾慶森之上開證言尚非虛假。
  ㈣曾慶森於偵查中證稱：「（問：當天電話中你們是如何約在
    他家進行毒品交易？）是我自己過去他家找他」、「（問：
    那時候你是剛好下班了嗎？）對，那時候工作結束了」、「
　　（問：後來你再打電話過去，為何卓湖松就不接電話了？）
    我也不知道」、「（問：那天你是幾點上班？）我是務農的
　　，是1個人做，我一旦開始工作要做一段落才能停止」、「
　　（問：所以是下班時順便去找卓湖松嗎？）對」、「（問：
    有順路嗎？）有」等語（見他卷㈡第261頁）。又被告於原審
    審理供稱：「（問：你常常拿海洛因給曾慶森施用？）有幾
    次。沒有常常。我在吃飯那次通話我承認他來找我，我有免
    費拿海洛因給他施用」等語（見原審卷第269至271頁）。而
    依通訊監察譯文所示：「（110年2月11日下午13時32分52秒
    ）被告：喂。曾慶森：你在吃飯喔？被告：嘿啊。曾慶森：
    哦，在你家想說怎沒看到人，有看到車沒看到人。被告：齁
    ，好啦。曾慶森：好。」及「（110年2月12日下午6時36分0
    6秒）被告：喂。曾慶森：你在吃飯喔？被告：嘿啊。曾慶
    森：喔，我在你房間。」有提到被告所謂「吃飯」之內容。
    是由上內容可知曾慶森常自行至被告住處，再依被告陳述該
    次被告有免費轉讓海洛因予曾慶森施用。則對照前述當日被
    告與曾慶森之5通通話內容，被告已表示與「藥頭
　　」聯絡上，曾慶森再於下午5點左右工作告一段落後直接至
    被告家中確認，即屬符合其2人日常相處及聯繫模式，此情
    況亦能佐證曾慶森此部分於偵查中之證言與事實相符，而足
    以認定被告有於同日下午5時許，於曾慶森自行前往其住處
    時，交付內摻有海洛因之注射針筒1支予曾慶森，曾慶森交
    付1千元與被告而完成交易之事實。
　㈤證人邱冠耀雖於原審審理中具結證稱：111年8月23日之前不
    久，曾慶森有跟我說，被告對他不好，對外講話糟蹋他，說
    他欠被告幾百元不還，他有跟被告買海洛因，以後如果他出
    事的時候，會照實說，也不會手下留情，就是跟被告買的，
    他一定會咬被告下去就對了，不會饒被告等語（見原審卷第
    154至174頁）。然曾慶森於原審亦證稱：我於110年8月23日
    有去北斗分局製作筆錄，在此之前，我未與被告發生衝突或
    爭執，也沒有埋怨被告一直向我催討欠款，當時因在進行美
    沙冬戒癮治療，所以較少去找被告；我於警詢時所述沒有故
    意想要誣陷被告，也沒有要幫被告隱瞞，我會向邱冠耀說要
    「咬被告賣藥」之意思，是如果有警察詢問時，就要把被告
    有在販賣毒品的事情講出來，不會幫他隱瞞，而且被告確實
    有在賣等語（見原審卷第231至240頁）。是綜合上開證人2
    人之供述，曾慶森固有向邱冠耀表示「咬被告賣藥」一語，
    但其意是要向警方據實陳述，不會為被告隱瞞，是亦無從依
    上開證人2人此部分之陳述，即可認曾慶森有誣指被告之動
    機及行為，自無從為有利於被告之認定。
  ㈥販賣毒品之所謂販賣行為，係行為人基於營利之目的，而販
    入或賣出毒品而言。販賣毒品者，其主觀上須有營利之意圖
　　，且客觀上有販賣之行為，即足構成，至於實際上是否已經
    獲利，則非所問。即於有償讓與他人之初，係基於營利之意
    思，並著手實施，而因故無法高於購入之原價出售，最後不
    得不以原價或低於原價讓與他人時，仍屬販賣行為。必也始
    終無營利之意思，縱以原價或低於原價有償讓與他人，方難
    謂為販賣行為，而僅得以轉讓罪論處。又販賣毒品係政府嚴
    予查緝之違法行為，且可任意分裝或增減其分量，各次買賣
    之價格，當亦各有差異，隨供需雙方之資力、關係之深淺、
    需求之數量、貨源之充裕與否、販賣者對於資金之需求如何
    即殷切與否，以及政府查緝之態度，進而為各種不同之風險
    評估，而為機動性之調整，因之販賣之利得，除經坦承犯行
　　，或帳冊價量均記載明確外，委難察得實情，是縱未確切查
    得販賣賺取之實際差價，但除別有事證，足認係按同一價格
    轉讓，確未牟利之情形外，尚難執此認非法販賣之事證有所
    不足，致知過坦承者難辭重典，飾詞否認者反得逞僥倖，而
    失情理之平。況販賣者從各種「價差」或「量差」或係「純
    度」謀取利潤方式，或有差異，然其所圖利益之非法販賣行
    為目的，則屬相同，並無二致；衡諸毒品取得不易，量微價
    高，依一般社會通念以觀，凡為販賣之不法勾當者，倘非以
    牟利為其主要誘因及目的，應無甘冒被查緝法辦重刑之危險
　　，平白無端義務為該買賣之工作，是其販入之價格必較售出
    之價格低廉，而有從中賺取買賣差價牟利之意圖及事實，應
    屬符合論理法則且不違背社會通常經驗之合理判斷。本案雖
    因被告否認有販賣海洛因之犯行，而無法明確得知被告販賣
    海洛因賺取之實際差價，然依上開之說明，足可認定被告係
    基於營利之意圖而為海洛因之交易行為。
  ㈦綜上，本案事證明確，足以認定被告確有於109年12月22日下
    午5時許販賣海洛因之犯行，被告前開辯解不足採信，應予
    依法論科。　　
三、論罪部分：
  ㈠海洛因為毒品危害防制條例第2條第2項第1款所列管之第一  
     級毒品，不得非法持有、販賣。是核被告所為，係犯毒品
    危害防制條例第4條第1項之販賣第一級毒品罪。被告販賣第
    一級毒品而持有第一級毒品之低度行為，應為販賣之高度行
    為所吸收，不另論罪。
  ㈡同為販賣第一級毒品之人，其原因動機不一，犯罪情節未必
    盡同，或有大盤毒梟者，亦有中、小盤之分，甚或僅止於吸
    毒者友儕間為求互通有無之有償轉讓者亦有之，其販賣行為
    所造成危害社會之程度自屬有異，法律科處此類犯罪，所設
    之法定最低本刑卻同為「無期徒刑，得併科2千萬元以下罰
    金」，不可謂不重。於此情形，倘依其情狀處以有期徒刑，
    即足以懲儆，並可達防衛社會之目的者，自非不可依客觀之
    犯行與主觀之惡性二者加以考量其情狀，是否有可憫恕之處
　　，適用刑法第59條之規定酌量減輕其刑，期使個案裁判之量
    刑，能斟酌至當，符合比例原則。經查，被告於本案所為之
    販賣海洛因犯行，交易金額為1千元，金額非鉅，且販賣對
    象僅1人，又無證據足以證明被告為大量走私進口或長期販
    賣毒品之所謂「大盤」、「中盤」之販毒者，惡性與犯罪情
    節核與大毒梟有重大差異。而販賣第一級毒品罪之最輕本刑
    為無期徒刑，如不論其情節輕重，遽處以上開刑度，自屬情
    輕法重，過於嚴苛，足以引起一般人之同情，是被告於本案
    販賣海洛因1次之犯罪情狀，顯有可憫恕之情況，於是依刑
    法第59條之規定減輕其刑。
四、撤銷改判之理由：
　㈠原審法院未詳為勾稽卷存不利於被告之證據，遽以不能證明
    被告犯罪，而就原判決此部分被訴之犯行，諭知被告無罪，
    即有違誤。檢察官上訴意旨執此指摘原判決此部分認事用法
    不當，即有理由，應由本院將原判決此部分撤銷改判。
　㈡審酌海洛因具有高度成癮性，戒癮不易，被告之販賣海洛因
    行為危害社會治安與國人身心健康至鉅，為國法所厲禁，被
    告仍漠視法令禁制，販賣海洛因，使毒品散播，致使毒品需
    求者沈迷於毒癮而無法自拔，直接戕害國民身心健康，間接
    危害社會治安，敗壞社會善良風氣，進而導致施用毒品者觸
    犯刑典之情事發生，殊值非難，惟兼衡被告販賣之第一級毒
    品海洛因重量尚微，所得之金額非高，僅1千元，次數為1次
　　，被告自述職業是種樹或高速公路做工修理、學校整修，學
    歷為國中畢業，家中有95歲之父母及其太太，沒有小孩，太
    太在臺北從事清潔工作，父親罹患大腸癌，家中經濟狀況不
    好等情（見原審卷第273頁；本院卷第98頁），暨審酌被告
    之素行紀錄、犯後態度等一切情狀，量處如主文第2項所示
    之刑，以資儆懲。
  ㈢沒收：
  ⒈關於被告販賣毒品所得1千元，並未扣案，依刑法第38條之1
    第1項規定，屬犯罪行為人者，應沒收之，並應依同條第3項
    規定，於全部或一部不能沒收或無不宜執行沒收時，追徵其
    價額。
  ⒉被告持以供販賣毒品所用行動電話（內含門號0000000000號S
    IM卡1張）1支，被告自承係其所有等語（見原審卷第60頁
　　），未扣案，應依毒品危害防制條例第19條第1項，宣告沒
    收，及依刑法第38條第4項規定，於全部或一部不能沒收或
    不宜執行沒收時，追徵其價額。
參、無罪部分：
一、公訴意旨略以：被告基於販賣第一級毒品海洛因以營利之犯
    意，以其持用之門號0000000000號行動電話作為與曾慶森聯絡
    交易毒品之用，於109年12月25日上午7時20分許，在其位於
    彰化縣○○鎮○○路0段000巷0號之住處，販賣海洛因給前來購
    買毒品之曾慶森，金額為1千元；因認被告此部分涉犯毒品
    危害防制條例第4條第1項之販賣第一級毒品罪嫌等語（另檢
    察官起訴被告於110年2月11日販賣海洛因部分，經原審判決
    無罪，檢察官未提起上訴，已先確定）。
二、犯罪事實應依證據認定之，無證據不得認定犯罪事實；不能
    證明被告犯罪或其行為不罰者，應諭知無罪之判決，刑事訴
    訟法第154條第2項丶第301條第1項分別定有明文。又所謂認
    定犯罪事實之證據，係指足以認定被告確有犯罪行為之積極
    證據而言，該項證據自須適合於被告犯罪事實之認定，始得
    採為斷罪之資料；且如未能發現相當確實證據，或證據不足
    以證明，自不能以推測或擬制之方法，以為裁判之基礎；而
    認定犯罪事實所憑之證據，雖不以直接證據為限，間接證據
    亦包括在內，然而無論直接證據或間接證據，其為訴訟上之
    證明，須於通常一般人均不致有所懷疑，而得確信其為真實
    之程度者，始得據為有罪之認定，倘其證明尚未達到此一程
    度，而有合理之懷疑存在時，即難遽採為不利被告之認定（
　　最高法院76年台上字第4986號判決意旨參照）。另刑事訴訟
    法第161條第1項規定：檢察官就被告犯罪事實，應負舉證責
    任，並指出證明之方法。因此，檢察官對於起訴之犯罪事實
　　，應負提出證據及說服之實質舉證責任。倘其所提出之證據
　　，不足為被告有罪之積極證明，或其指出證明之方法，無從
    說服法院以形成被告有罪之心證，基於無罪推定之原則，自
    不能為被告有罪之判決（最高法院92年台上字第128號判決
    意旨參照）。又販賣毒品案件，關於購毒者所稱向某人購買
    毒品之供述，須無瑕疵可指，並有其他補強證據以資擔保其
    供述之真實性。所謂補強證據，係指除該毒品購買者之供述
    外，其他足以證明指述犯罪事實確具有相當程度真實性之證
    據而言。此之補強證據，固不以證明販賣毒品罪構成要件之
    全部事實為必要，但仍須與販賣毒品之構成要件事實有相當
    之關聯性，且足使一般人對於購買毒品者之供述無合理之懷
    疑存在，而得確信其為真實之程度，始足當之。換言之，購
    毒者之指證，其真實性有待其他必要之證據加以補強，若購
    毒者之指證，其真實性仍有合理之懷疑存在時，在此項合理
    之懷疑未澄清前，自不能遽為有罪之判斷，茲所謂其他必要
    之補強證據，即在排除此項合理之懷疑，使之達於可得確信
    之程度，否則即應為被告有利之推定。
三、公訴意旨認為被告涉有上開販賣第一級毒品，係依曾慶森於
    警詢及偵查中之證述，及卷附之通訊監察書、通訊監察譯文
    等，為其主要論據。訊之被告固坦承確有持用門號00000000
    00號行動電話，於上開時間與曾慶森對話之事實，惟堅詞否
    認有何販賣海洛因犯行，辯稱：我這次與曾慶森通話後，並
    沒有見面，我沒有販賣海洛因給曾慶森等語。
四、經查：
　㈠被告持用上開行動電話門號於109年12月25日上午7時15分42
    秒許與曾慶森使用之上開門號行動電話聯絡一節，為被告供
    認在卷（見原審卷第270頁），核與曾慶森證述此部分情節
    相符，並有上開通訊監察書及原審勘驗筆錄在卷可佐（見偵
    查卷第53至57頁；原審卷第222至223頁；通訊監察勘驗譯文
    詳附表二），此部分事實堪可認定。
  ㈡曾慶森於警詢及偵查中均證述：我於上開時間與被告電話聯
    絡後，在被告住處以1千元向被告購買海洛因等語（見他卷㈡
    第207、261頁）。又其在原審勘驗通訊監察錄音時在場，
　　之後證稱：109年12月25日我有打給被告，是要去被告家找
    他聊天，有沒有跟他買毒品我忘記了，我去找被告有時候去
    找他坐或是拿菜聊天，有時候有買海洛因。（經提示其警詢
    筆錄，改稱）有和被告買海洛因，他把海洛因放在針筒裡，
    我就給他錢；有時候我人不舒服的時候，被告會拿給我（海
    洛因），我不好意思會拿錢，被告有時候拿給我，沒有拿錢
    ，我會不好意思，一次就拿1,000元給他，他沒有講要我拿
    錢，是我自己拿給他，我拿錢給被告的時候，不曉得他知不
    知道是給他海洛因的錢，被告給我毒品後，都過一下子再給
    他錢，大概過半小時、1小時，沒有當場馬上給，在施用海
    洛因之後才給，他都是放在針筒給我的等語（見原審卷第22
    9至230、237至238、240至241頁）。可認曾慶森此部分所述
    前後大致一致。
　㈢然依如附表二所示之通訊監察譯文所示，以曾慶森務農之職
    業狀況，就通話時間並無特殊奇異之處；且上開通話內容之
    用語無一提及足以充分詳細辨明與毒品交易相關之毒品種類
　　、數量、金額等要項。曾慶森亦證稱：我家裡種菜，平常會
    拿菜給被告跟被告聊天，與被告關係不錯，與被告聯絡之前
    會先打電話確認他在不在。前往被告家裡的頻率約3、4天，
    2、3天去一次等語（見原審卷第225至226、233至234頁），
    與證人邱冠耀於原審審理中證述：曾慶森與被告是同事也算
    是朋友，曾慶森與被告的往來較為密切一情（見原審卷第15
    4、166頁），互核相符。是以，依其等之日常情誼關係，核
    與上開要屬閒聊、相約見面之對話，亦無扞格之處。又即令
    其等有於通話後見面，然亦難窺得其等於現場見面，雙方所
    為何事，殊難認為對話中有何隱語暗號可資推論係涉及毒品
    交易事宜。是以，此部分亦不足以作為擔保曾慶森上開證述
    之補強證據。
五、綜上所述，檢察官起訴被告此部分亦涉犯販賣海洛因罪，所
    提出之證據資料及指出證明之方法，尚未達於一般之人均可
    得確信被告確有此犯行，而無合理懷疑存在之程度，是無從
    說服本院以形成被告此部分被訴犯行有罪之心證，自屬不能
    證明被告有此部分之犯罪行為。本案此部分既無積極明確之
    證據，足以認定被告此部分有檢察官所指之罪行，自屬不能
    證明被告此部分之犯罪。原審因而就此對被告為無罪之諭知
　　，並無不當；檢察官上訴意旨仍執陳詞，指認被告此部分有
    販賣海洛因之行為，指摘原判決不當，為無理由，應予駁回
　　。
據上論斷，應依刑事訴訟法第368條、第369條第1項前段、第364
條、第299條第1項前段條，判決如主文。
本案經檢察官陳鼎文偵查起訴、移送併辦及追加起訴，檢察官林
弘政到庭執行職務。
中　　華　　民　　國　　111 　年　　10　　月　　26　　日
           刑事第十一庭    審判長法　官   張  意  聰
                                 法　官   林  清  鈞
                                 法　官   周  瑞  芬
以上正本證明與原本無異。
有罪部分，如不服本判決應於收受判決後20日內向本院提出上訴
書狀，並應敘述具體理由。其未敘述上訴理由者，應於上訴期間
屆滿後20日內向本院補提理由書( 均須按他造當事人之人數附繕
本) 「切勿逕送上級法院」。因疫情而遲誤不變期間，得向法院
聲請回復原狀。
無罪部分，檢察官於符合刑事妥速審判法第9條規定，得上訴。

                                 書記官   涂  村  宇
中　　華　　民　　國　　111 　年　　10　　月　　26　　日
刑事妥速審判法第9條
除前條情形外，第二審法院維持第一審所為無罪判決，提起上訴
之理由，以下列事項為限：
一、判決所適用之法令牴觸憲法。
二、判決違背司法院解釋。
三、判決違背判例。
刑事訴訟法第377條至第379條、第393條第1款規定，於前項案件
之審理，不適用之。

附表一：109年12月22日之通訊監察譯文
編號 通訊時間 監察對象、通話對象/監聽譯文 對照卷內 譯文出處 錄音檔檔名 1 109年12月22日中午12時55分57秒（A←B） 存檔時間同日中午12：56：32 監察對象(A)：0000-000000【卓湖松】 通話對象(B)：0000-000000【曾慶森】 他㈡卷第 219頁 6-629-1（檔案時間共33秒）   （以下監察對象、通話對象兩人使用臺語對話） B：喂 A：安怎 B：啊你在家喔 A：嘿 B：啊沒有出門喔 A：無啦 B：啊要找人有辦法嗎 A：不知道啦 B：蛤 A：不知道啦 B：齁..（聽不清楚）..過去找你好嗎 A：好啦　 B：好   2 109年12月22日下午2時00分48秒（A←B） 存檔時間同日下午2：01：34 監察對象(A)：0000-000000【卓湖松】 通話對象(B)：0000-000000【曾慶森】 他㈡卷第 219頁 6-629-2（檔案時間共45秒）   （以下監察對象、通話對象兩人使用臺語對話） A：喂 B：喂 A：嘿 B：不是那個意思，你不要亂想啦 A：不要亂想，你一直催一直催，我哪有辦法，來多久..一直催一直催，就不是這樣，平時就不是這樣..一直催 B：我知道啦，我就是要趕回去工作，啊他到了嗎 A：我不知道，我就叫他不要來，我現在剛好在打給他而已 B：你問他要到了還是怎樣 A：他等一下打來，你等一下再打給我 B：好啦   3 109年12月22日下午2時03分23秒（A←B） 存檔時間同日下午02：03：50 監察對象(A)：0000-000000【卓湖松】 通話對象(B)：0000-000000【曾慶森】 他㈡卷第 219頁 6-629-3（檔案時間共26秒）   （以下監察對象、通話對象兩人使用臺語對話） A：剛傳好而已，你就馬上打進來 B：有回你嗎 A：我哪知道他有沒有回了..剛傳好而已，剛傳字傳好而已，問他在哪裡，我要去找他，啊你就馬上打進來 B：齁..我想說沒有..我要回頭了 A：（聽不清楚）   4 109年12月22日下午2時05分39秒（A←B） 存檔時間同日下午02：06：12 監察對象(A)：0000-000000【卓湖松】 通話對象(B)：0000-000000【曾慶森】 他㈡卷第 219頁 6-629-4（檔案時間共32秒）   （以下監察對象、通話對象兩人使用臺語對話） A：已讀啦，在哪裡見面還沒有回 B：喂..啊我就在..（聽不清楚）   5 109年12月22日下午2時8分00秒（A←B） 存檔時間同日下午02：08：26 監察對象(A)：0000-000000【卓湖松】 通話對象(B)：0000-000000【曾慶森】 他㈡卷第 219-221 頁 6-629-5（檔案時間共25秒）   （以下監察對象、通話對象兩人使用臺語對話） A：我再打給你啦，你就一直打，我在講電話，你就一直打，就無止盡 B：喔..   


附表二：109年12月25日之通訊監察譯文
編號 通訊時間 監察對象、通話對象/監聽譯文 出處 錄音檔檔名 1 109年12月25日上午7時15分42秒（A←B） 存檔時間同日上午07：16：10 監察對象(A)：0000-000000【卓湖松】 通話對象(B)：0000-000000【曾慶森】 他㈡卷第 217頁 8-629-1（檔案時間共26秒）   （以下監察對象、通話對象兩人使用臺語對話） A：安怎 B：你出門了嗎 A：無啊，在家啊.. B：齁..不然你在家裡等我一下 A：好 B：齁 A：好啦 B：好   


附錄本判決論罪科刑之法條
毒品危害防制條例第4條第1項：
　製造、運輸、販賣第一級毒品者，處死刑或無期徒刑；處無期
   徒刑者，得併科新臺幣3千萬元以下罰金。